【裁判字號】    98,上訴,1363
【裁判日期】    981117
【裁判案由】    違反毒品危害防制條例
【裁判全文】
臺灣高等法院高雄分院刑事判決        98年度上訴字第1363號
上  訴  人
即  被  告  甲○○
上列上訴人因違反毒品危害防制條例案件，不服臺灣高雄地方法
院98年度審訴字第2764號中華民國98年8 月20日第一審判決（起
訴案號：臺灣高雄地方法院檢察署97年度毒偵字第9174號），提
起上訴，本院判決如下：
    主  文
上訴駁回。
    事  實
一、甲○○前因施用毒品案件，經送觀察、勒戒後，於民國（下
    同）94年3 月28日因無繼續施用傾向執行完畢釋放。復因施
    用第一級毒品、竊盜案件，經法院分別判處有期徒刑9 月、
    3 月確定，嗣經定其應執行之刑為有期徒刑10月；繼因再犯
    施用第一級毒品，經法院判處有期徒刑10月確定（此罪嗣因
    適用中華民國96年罪犯減刑條例經減刑為有期徒刑5 月），
    以上各罪接續執行，於95年7 月4 日入監服刑，於96年9 月
    17日易科罰金執行完畢（構成累犯）。詎不知悔改，猶基於
    施用第一級毒品海洛因之犯意，於97年10月15日18時許，在
    高雄縣鳳山市某加油站廁所內，以針筒注射方式，施用第一
    級毒品海洛因1 次。嗣因係屬毒品列管人口，為警於97年（
    原判決誤載為98年，應予更正）10月17日16時30分許，在高
    雄市苓雅區○○○路與福安路路口，經警攔檢盤查，甲○○
    於犯罪未被發覺前，主動供出上開施用第一級毒品海洛因之
    犯行，且願接受裁判，經警採集其尿液送驗結果，呈嗎啡陽
    性反應。
二、案經高雄市政府警察局苓雅分局移送臺灣高雄地方法院檢察
    署檢察官偵查起訴。
    理  由
一、上開犯罪事實，業據上訴人即被告甲○○迭於警詢、原審及
    本院供承不諱，被告為警查獲所採之尿液經送驗結果，呈嗎
    啡陽性反應，有濫用藥物尿液檢驗報告可憑。又被告前因施
    用毒品案件，經送觀察、勒戒後，於94年3 月28日因無繼續
    施用傾向執行完畢釋放，有被告前案紀錄表1 份，其於觀察
    、勒戒執行完畢釋放後5 年內，再犯本案施用毒品行為，應
    依法論科。
二、核被告所為，係犯毒品危害防制條例第10條第1 項之施用第
    一級毒品罪；其為施用而持有第一級毒品之低度行為，為施
    用第一級毒品之高度行為所吸收，不另論罪。被告因施用第
    一級毒品、竊盜案件，經法院分別判處有期徒刑9 月、3 月
    確定，嗣經定其應執行之刑為有期徒刑10月；繼因再犯施用
    第一級毒品，經法院判處有期徒刑10月確定（此罪嗣因適用
    中華民國96年罪犯減刑條例經減刑為有期徒刑5 月），以上
    各罪接續執行，於95年7 月4 日入監服刑，於96年9 月17日
    易科罰金執行完畢，有被告前科紀錄表可查，其於有期徒刑
    執行完畢後，5 年內故意再犯有期徒刑之本案，為累犯，應
    依法加重其刑。被告於警方發覺其涉及施用海洛因毒品犯行
    前，主動供出該次施用海洛因犯行，且願接受裁判，此經查
    獲本案之警員乙○○於本院審理時證稱：「（你怎麼發覺被
    告有吸用毒品的嫌疑？）因為我巡邏巡經該處的時候，就是
    發現被告行跡很可疑，所以我在苓雅區○○○路與福安路口
    攔檢他。」、「（你發覺被告行跡可疑，就為被告採尿？）
    我先做攔檢的動作，查了之後，發現他有相關的毒品前科，
    我就問他說是不是還有在吸毒，當時候他是馬上跟我坦承說
    有。」、「（你在被告承認之前，除了你剛才所說你主觀的
    認定外，有無其他外在跡證可認定被告是吸毒之人？）因為
    時間比較久了，我攔檢他以後，好像有在他手臂或哪裡發現
    到有注射過的痕跡。」、「（你是在被告承認之前就看到？
    還是承認之後看到的？）應該是他承認之後，他向我坦白他
    有吸毒以後，我才看到的。」等語（見本院卷第30頁）。是
    員警主觀上固認被告有施用毒品而攔檢盤查，但於員警發覺
    客觀跡證即被告身上有施打毒品之注射痕跡前，即主動供出
    有施用毒品；換言之，被告於員警有確切根據得為合理可疑
    之前即主動供出上開施用毒品之犯行，自屬對於未經發覺之
    罪自首並願接受裁判，應依刑法第62條前段規定，減輕其刑
    。並依刑法第71條第1 項規定，先加後減。
三、原審以被告施用第一級毒品罪證明確，適用毒品危害防制條
    例第10條第1 項，刑法第11條前段、第47條第1 項、第62條
    前段規定，審酌被告前曾因施用毒品案件經送觀察、勒戒，
    卻復犯本案之施用第一級毒品犯行，足見其欠缺戒除毒品之
    決心，惟念被告於犯後坦承犯行，且施用毒品乃屬對其自身
    健康之戕害行為，對社會所造成之損害尚非直接，及被告之
    生活狀況、品行、智識程度等一切情狀，量處有期徒刑9 月
    ，原審認事用法，尚無違誤，量刑亦稱妥適，被告上訴意旨
    以原審量刑過重而指摘原判決不當，為無理由，應予駁回。
據上論斷，應依刑事訴訟法第368 條，判決如主文。
本案經檢察官陳宗吟到庭執行職務。
中    華    民    國    98    年    11    月    17    日
              刑事第六庭    審判長法  官  王憲義
                                  法  官  簡志瑩
                                  法  官  邱永貴
以上正本證明與原本無異。
如不服本判決應於收受本判決後10日內向本院提出上訴書狀，其
未敘述上訴理由者，並得於提起上訴後10日內向本院補提理由書
狀（均須按他造當事人之人數附繕本）「切勿逕送上級法院」。
中    華    民    國    98    年    11    月    17    日
                                  書記官  鄭翠芬
附錄本判決論罪科刑法條：
毒品危害防制條例第10條第1 項
施用第一級毒品者，處6 月以上5 年以下有期徒刑。


司法院資訊處製作；財團法人民間司法改革基金會備份。
